【裁判字號】    99,抗,176
【裁判日期】    991221
【裁判案由】    侵權行為損害賠償（聲請更正）
【裁判全文】
0.臺灣高等法院臺南分院民事裁定  99年度抗字第176號
  抗  告  人  施淑美
上列抗告人因與相對人國泰人壽保險股份有限公司、陳寶燕間請
求侵權行為損害賠償事件，聲請更正原判決，對於中華民國99年
8月20日臺灣臺南地方法院98年保險字第15號裁定，提起抗告，
本院裁定如下：
    主  文
抗告駁回。
抗告訴訟費用新台幣壹仟元由抗告人負擔。
    理  由
一、抗告意旨略以：伊於原審請求國泰人壽保險股份有限公司（
    下稱國泰人壽公司）及陳寶燕應連帶給付伊新台幣（下同）
    9,112,711元，原審僅判決國泰人壽公司應給付伊816,129元
    ，其餘之8,296,682元，應由原審法院裁定更正，乃原裁定
    竟駁回其更正判決之聲請，爰提起抗告等語。
二、按判決有誤寫、誤算或其他類此之顯然錯誤者，法院始得以
    裁定更正之，此觀民事訴訟法第232條第1項規定甚明。所謂
    顯然錯誤者，乃指裁判中所表示者與法院本來之意思顯然不
    符者而言。是故，更正裁定，並非法院就事件之爭執重新為
    裁判，不過將裁判中誤寫、誤算或其他類此之顯然錯誤，加
    以更正，使裁判中所表示者，與法院本來之意思相符，原裁
    判之意旨，並未因而變更而言（最高法院18年聲第307號判
    例及79年台聲字第349號判例足資參照）。
三、經查：
  （一）原審99年8月11日98年度保險字第15號判決，其主文第
        一項係諭知「被告國泰人壽保險股份有限公司應給付原
        告新台幣捌拾壹萬陸仟壹佰貳拾玖元，及依附表二所示
        應返還保險費金額各自附表二所載利息起算日起至清償
        日止，按年息百分之五計算之利息」等語，其第二項則
        係諭知「原告其餘之訴駁回」等語，足見該判決係認抗
        告人之請求，在上開主文第一項之範圍內為有理由，逾
        此範圍之請求為無理由，核其內容與原審所欲表示之意
        思並無不符之情事，亦無其他誤寫、誤算或類此之顯然
        錯誤，自不符合聲請裁定更正之要件。原裁定據以駁回
        抗告人更正判決之聲請，自無違誤。
  （二）至抗告人主張：原審僅判決國泰人壽公司應給付伊816,
        129元，駁回伊其餘8,296,682元部分之請求，伊表示不
        服一節，亦應循上訴程序請求救濟，附此敘明。
四、據上論結，本件抗告為無理由，依民事訴訟法第495條之1第
    1項、第449條第1項、第95條、第78條，裁定如主文。
中    華    民    國    99    年    12    月    21    日
                  民事第四庭    審判長法  官    吳上康
                                      法  官    陳珍如
                                      法  官    王金龍
上為正本係照原本作成。
不得抗告。
中    華    民    國    99    年    12    月    22    日
                                      書記官    李梅菊

司法院資訊處製作；財團法人民間司法改革基金會備份。
